臺灣臺南地方法院刑事判決　　　　　　　　　　　　　九十三年度易字第九四七號
　　公　訴　人　臺灣臺南地方法院檢察署檢察官
　　被　　　告　甲　○　○
右列被告因竊盜案件，經檢察官提起公訴（九十三年度偵字第九八三○號），被告就
犯罪事實為有罪之陳述，經本院裁定進行簡式審判程序後，判決如左：
    主      文
甲○○共同攜帶兇器竊盜，累犯，處有期徒刑拾月。扣案之自製開鎖工具支、瑞士
萬能刀壹支，均沒收。
    事      實
一、甲○○於民國八十九年間因竊盜案件，經臺灣屏東地方法院以八十九年度訴字第
    六六九號判決判處有期徒刑一年，復因贓物罪，經同院以九十年度易字第一三一
    四號判處有期徒刑四月，上開二罪嗣經同院以九十一年度聲字第八五○號裁定定
    應執行有期徒刑一年二月；又因另犯藏匿人犯罪，經同院以九十一年度易字第二
    三一號判決判處有期徒刑三月。上開三罪經入獄服刑後，甫於九十二年八月九日
    縮短刑期執行完畢，詎仍不知悔改，復於九十三年四月六日凌晨零時三十分許，
    與史源益（另行經臺灣臺南地方法院檢察署檢察官併案由本院審理中）共同基於
    意圖為自己不法所有之犯意聯絡與互為竊盜行為之分擔，由史源益攜帶其所有客
    觀上可供兇器使用之自製開鎖工具三支及瑞士萬能刀一支，一同騎乘機車前往臺
    南縣仁德鄉○○村○○路○段六十三號前，乘無人注意之際，由甲○○持上揭開
    鎖工具中之紅色Ｔ型扳手一支，竊取乙○○所有之車牌號碼ＵＡ─一一九一號自
    用小貨車（其上載有不鏽鋼廢鐵一批及摩托羅拉廠牌手機一具），得手後供作代
    步工具，欲前往他處竊取廢鐵變賣。旋於同日凌晨四時許，朱美伶駕駛上開贓車
    在高雄縣茄萣鄉○○路前等候，史源益人下車尋找廢鐵時，為警當場查獲，並扣
    得史源益所有之竊盜工具自製開鎖工具三支、瑞士萬能刀一支等物。
二、案經高雄縣政府警察局湖內分局報告臺灣臺南地方法院檢察署檢察官偵查起訴。
    理      由
一、本件被告甲○○所犯為死刑、無期徒刑或最輕本刑為三年以上有期徒刑以外之罪
    ，其於準備程序中就被訴事實為有罪之陳述，經法官告知簡式審判程序之旨，並
    聽取公訴人之意見後，爰依刑事訴訟法第二百七十三條之一第一項規定，裁定由
    受命法官獨任進行簡式審判程序，合先敘明。
二、右揭犯罪事實，業據被告甲○○迭於警詢、偵查中及本院審理時坦承不諱，核與
    共犯史源益於偵查中所證述之情節大致相符，並有證人即被害人乙○○之指訴，
    此外，復有扣押書一紙、搜索扣押筆錄二份、扣押物品目錄表一份、贓物認領保
    管單一紙、照片六幀在卷可稽。是被告自白核與事實相符，堪予採信，本件事證
    明確，被告犯行洵堪認定，應依法論科。
三、按刑法第三百二十一條第一項第三款之攜帶兇器加重竊盜罪，係以行為人攜帶兇
    器竊盜為其加重條件，此所謂兇器，其種類並無限制，凡客觀上足對人之生命、
    身體、安全構成威脅，具有危險性之兇器均屬之，且祇須行竊時攜帶此種具有危
    險性之兇器為已足，並不以攜帶之初有行兇之意圖為必要（最高法院七十九年臺
    上字第五二五三號判例參照）。查經本院勘驗被告持以竊取車輛之之自製開鎖扳
    手一支，以及本案共犯史源益置於身上外套攜往竊取車輛之自製開鎖工具二支及
    瑞士萬能刀一支，分別為其中一支為Ｔ型尖銳一字型起子，長度為十點五公分，
    Ｔ字型寬度為九公分，其餘寬度為零點八公分，質地為鐵器；其中一支為長十七
    點五公分之刀片，質地為鐵器；其中一支為長十公分之Ｔ型尖銳一字型起子，Ｔ
    字寬度部分為六公分，其餘寬度為零點四公分；其中一支為長九公分之瑞士萬能
    刀，內含十字螺絲起子、刀片、剪刀等銳器，質地為鐵製，上開物品均係金屬材
    質，形狀尖銳且質地堅硬，若持以行兇，客觀上足以對人之身體、生命構成威脅
    ，具有殺傷力，顯屬具有危險性之兇器。是核被告甲○○所為，係犯刑法第三百
    二十一條第一項第三款之攜帶兇器毀越安全設備竊盜罪。被告甲○○與共犯史源
    益間就前揭加重竊盜犯行，有犯意聯絡及行為分擔，為共同正犯。另查被告甲○
    ○於八十九年間因竊盜案件，經臺灣屏東地方法院以八十九年度訴字第六六九號
    判決判處有期徒刑一年，復因贓物罪，經同院以九十年度易字第一三一四號判處
    有期徒刑四月，上開二罪嗣經同院以九十一年度聲字第八五○號裁定定應執行有
    期徒刑一年二月，又因另犯藏匿人犯罪，經同院以九十一年度易字第二三一號判
    決判處有期徒刑三月，上開三罪經入獄服刑後，甫於九十二年八月九日縮短刑期
    執行完畢，有臺灣臺南地方法院檢察署刑案資料查註紀錄表、臺灣高等法院被告
    全國前案紀錄表各一紙在卷可按，五年以內再犯本件有期徒刑以上之罪，為累犯
    ，應依刑法第四十七條之規定加重其刑。爰審酌被告以自製足供兇器之開鎖工具
    竊取他人車輛、竊盜所得財物之價值，及其犯罪動機、目的、犯罪後坦承犯罪，
    態度良好，量處如主文所示之刑，以資懲儆。又公訴人雖具體求刑，認應量處被
    告有期徒刑一年，然本院審酌上情，認被告以量處如主文所示之刑為適當，公訴
    人求處之刑尚嫌過重，併此敘明。末按共同正犯因相互間利用他人之行為，以遂
    行其犯意之實現，本於責任共同之原則，有關沒收部分，對於共犯間供犯罪所用
    之物，自均應為沒收之諭知，最高法院九十一年度臺上字第五五八三號、八十九
    年度臺上字第六九四六號判決可資參照。查扣案之自製開鎖工具三支、瑞士萬能
    刀一支等物，為共犯史源益所有供其行竊所用之物，業據被告供明在卷，本於責
    任共同原則，爰依刑法第三十八條第一項第二款之規定宣告沒收。
據上論斷，應依刑事訴訟法第二百七十三條之一、第二百九十九條第一項前段、刑法
第二十八條、第三百二十一條第一項第三款、第四十七條、第三十八條第一項第二款
，判決如主文。
本案經檢察官丙○○到庭執行職務。
中      華      民      國     九十四     年      一      月     五     日
                                    臺灣臺南地方法院刑事第十一庭
                                              法  官  楊  佳  祥
右正本證明與原本無異。
如不服本判決，應於判決送達後十日內向本院提出上訴狀（應附繕本）。
                                              書記官  顏  惠  華
中      華      民      國     九十四     年      一      月     五     日
附錄本案論罪科刑法條全文：
刑法第三百二十一條：
犯竊盜罪而有左列情形之一者，處六月以上五年以下有期徒刑：
  一於夜間侵入住宅或有人居住之建築物、船艦，或隱匿其內而犯之者。
  二毀越門扇、牆垣或其他安全設備而犯之者。
  三攜帶兇器而犯之者。
  四結夥三人以上而犯之者。
  五乘火災、水災或其他災害之際而犯之者。
  六在車站或埠頭而犯之者。
前項之未遂罰之。
